【裁判字號】    96,重上,13
【裁判日期】    970201
【裁判案由】    損害賠償
【裁判全文】
臺灣高等法院花蓮分院民事判決          96年度重上字第13號
上  訴  人
即被上訴人  乙○○○
訴訟代理人  丙○○
                        之2
上  訴  人
即被上訴人  甲○○
            統昶行銷股份有限公司花蓮分公司
法定代理人  丁○○
共      同
訴訟代理人  吳漢成律師
上列當事人間請求損害賠償事件，兩造對於中華民國96年8 月23
日臺灣臺東地方法院第一審判決（96年度訴字第24號）各自提起
上訴，本院於民國97年1月18日言詞辯論終結，判決如下：
    主      文
原判決關於駁回上訴人乙○○○後開第2 項之訴部分及命訴訟費
用之裁判均廢棄。
被上訴人甲○○、統昶行銷股份有限公司花蓮分公司應再連帶給
付上訴人乙○○○新臺幣20萬7,254元，及自民國96年5月16日起
至清償日止，按週年利率5%計算之利息。
上訴人乙○○○其餘上訴駁回。
上訴人甲○○、統昶行銷股份有限公司花蓮分公司之上訴駁回。
第一審訴訟費用由甲○○、統昶行銷股份有限公司花蓮分公司連
帶負擔77% ，餘由乙○○○負擔。第二審訴訟費用關於乙○○○
上訴部分（減縮部分除外），由被上訴人甲○○、統昶行銷股份
有限公司花蓮分公司連帶負擔62% ，餘由上訴人乙○○○負擔；
關於甲○○、統昶行銷股份有限公司花蓮分公司上訴部分，由上
訴人甲○○、統昶行銷股份有限公司花蓮分公司連帶負擔。
    事實及理由
一、訴之變更或追加，非經他造同意，不得為之。但255條第1項
    第2款至第6 款情形，不在此限。此民事訴訟法第446條所明
    定。上訴人乙○○○對原判決駁回未來交通、復健及交通費
    用部分，原上訴請求被上訴人甲○○、統昶行銷股份有限公
    司花蓮分公司（以下簡稱統昶公司）應再連帶給付新台幣（
    下同）69萬9,627 元及自刑事附帶民事起訴狀繕本送達翌日
    起算之法定遲延利息，嗣後減縮請求被上訴人應再連帶給付
    55萬2,178 元及前開法定遲延利息，依上開規定，核屬適法
    ，應予准許。
二、上訴人即被上訴人（以下均略稱上訴人）乙○○○於原審起
    訴主張：被上訴人即上訴人（以下稱略稱被上訴人）甲○○
    受僱於被上訴人即上訴人（以下稱略稱被上訴人）統昶公司
    擔任大貨車駕駛，於民國95年1月17日凌晨2時30分許，駕駛
    車號8V-771號大貨車，沿臺東縣卑南鄉○○○○○路由南往北
    方向行駛，行經該公路158點5公里處，本應注意汽車駕駛人
    於行經彎道應減速慢行，在劃有分向限制線之路段不得駛入
    來車之車道內、並應注意車前狀況及兩車併行之間隔，隨時
    採取必要之安全措施之規定，而依當時情況，並無不能注意
    之情事，竟疏未注意，未減速慢行，並跨越分向限制線駛入
    來車道。適訴外人洪飛全駕駛車號WS-1405 號自用小客車附
    載上訴人乙○○○，沿同路由北往南行駛於對向車道行經同
    處。被上訴人甲○○閃避不及發生碰撞，致上訴人乙○○○
    受有(1)頭部外傷併硬膜下血腫、(2)雙側肱骨骨折、(3)左撓骨
    骨折、(4)胸部挫傷併左第3、4肋骨骨折併氣血胸等傷害，爰
    依民法第184條第1項前段、第188條第1項前段、第191條之2
    、第193條第1項、第195條第1項，請求判命被上訴人連帶給
    付上訴人9,567,364元，及其中2,668,649元自95年9 月20日
    （即95年6 月12日刑事附帶民事起訴狀繕本送達最後被告翌
    日）起，其中6,898,715元自96年6月27日（即原審96年6 月
    26 日準備程序期日翌日）起，均至清償日止，按年息5% 計
    算之利息，並陳明願供擔保，請准宣告假執行之判決。
三、原審以被上訴人甲○○執行駕駛職務時，因過失不法侵害上
    訴人之身體，判命被上訴人甲○○與僱用人統昶公司連帶賠
    償上訴人(1)醫療費用14萬6,960元、(2)交通費用2萬5,240 元
    ，(3)喪失工作能力損失94萬2,766元、(4)看護費用481萬3,51
    8元、(5)精神慰撫金120萬等損失，合為7,128,484 元，及其
    中1,318,649元自95年9月20日（即刑事附帶民事起訴狀繕本
    送達最後被告翌日）起，其中5,809,835元自96年6月27日（
    即原審96年6 月26日準備程序期日翌日）起，均至清償日止
    ，按年息5%計算之利息。兩造均提起上訴。(一)乙○○○上訴
    略以：原判決駁回上訴人請求自96年4 月以後之醫療、復健
    及交通費用，無非係以馬偕紀念醫院臺東分院回覆原審法院
    函詢有關上訴人病情之相關問題，謂上訴人受傷後須長期復
    健治療期間約需1年，進而認定上訴人自96年4月之後已逾 1
    年，且上訴人亦未能舉證確有支出必要之醫療及交通費用，
    而認此部分之請求無理由。然而事實上，上訴人自96年4 月
    之後，仍持續地至醫院治療、復健，而支出必要之醫療、復
    健及交通費用。再者，上訴人目前病況之治療情形，復經馬
    偕紀念醫院台東分院神經外科主治醫師張宏昌診斷證明書囑
    言「95.1.17- 96.1.11共住院4 次、多次手術；現仍神志反
    應遲鈍，右上下肢乏力，需繼續門診返診治療」，益證上訴
    人自96年4 月之後確仍有繼續復健治療之必要。原判決駁回
    上訴人此部分之醫療、復健費用、交通費用等請求，應有不
    當。為此，請求96年4月後醫療復健費用16萬6,457元及交通
    費用38萬5,721元，聲明被上訴人應再連帶給付上訴人55 萬
    2,178 元。(二)被上訴人甲○○、統昶公司對於被上訴人甲○
    ○受僱於被上訴人統昶公司擔任司機，上訴人乙○○○因前
    開車禍受有傷害，因而增加醫療、交通費用之支出及喪失工
    作能力損失等事實，均不爭執。惟上訴略以：(1)本件事故現
    場為彎道，又屬夜間，上訴人乙○○○所搭乘之洪飛全駕駛
    之自小客車過於靠近中線，並於被上訴人甲○○車前100 公
    尺侵入甲○○之車道右側，使甲○○誤以為洪飛全之自小客
    車欲停車，為閃避該車而侵入對向車道，未料洪飛全之自小
    客車又忽然打回自己車道，致甲○○閃避不及而撞上該車，
    故本件事故之發生，就甲○○而言，實無過失，花東地區行
    車事故鑑定委員會鑑定意見竟認被上訴人甲○○負完全過失
    責任，自有未合。(2)上訴人乙○○○所需之看護費用應以每
    月最低基本工資1萬7,280元計算，其自95年1月17日起迄至
    96年1月16日止，不過為20萬7,360元，原判決認被上訴人應
    連帶給付87萬6,000元，實屬過高。又如上訴人為植物人狀
    態，其生活起居必須終身有人照顧，其最長存活也只有7年
    ，依霍夫曼係數扣除中間利息計算後，應僅為127萬1,863
    元，原判決認為應給付393萬7,518元，自有未當。(3)又兩造
    對於慰撫金請求於80萬元範圍內不予爭執，但原判決竟自行
    認定以120萬元為適當，又審酌之標準竟加入統昶公司之資
    產，實有未洽。並聲明：原判決不利於被上訴人甲○○、統
    昶公司部分廢棄，廢棄部分，上訴人乙○○○於原審之訴及
    假執行均駁回，並陳明如受不利判決，願供擔保，請准宣告
    免為假執行。
四、訴外人洪飛全於本件車禍有無過失？上訴人應否承擔此部分
    之過失責任？
    按當事人就訴訟標的法律關係前提之權利或法律關係所為之
    陳述，經他造於準備書狀內或言詞辯論時或在受命法官、受
    託法官前為相同之陳述，倘當事人對之具有實體法上處分權
    ，已充分明瞭該陳述之內容及其法律上之效果，且無害於公
    益，又經當事人整理並協議簡化爭點者，為尊重當事人之權
    利主體地位，對於訴訟審理範圍及事實主張、證據提出具有
    決定之權能，以資平衡保障其實體利益及程序利益，並節省
    司法資源之付出，應認法院即可以該當事人協議簡化後之相
    同陳述內容為裁判之依據，無庸再就該相同陳述內容另為調
    查審認（最高法院92年度台上字第1547號裁判要旨可資參照
    ）。原審法院曾依民事訴訟法第270之1第1項第3款規定，由
    受命法官整理並協議簡化爭點及不爭執點，兩造對本件車禍
    送臺灣省花東區車輛行車事故委員會鑑定結果認：「甲○○
    於夜間駕駛自大貨車行經彎道，閃避不當，跨越中心分向限
    制線，侵入來車道，為肇事原因。洪飛全無肇事因素。」之
    事實不予爭執（參原審第153頁準備程序筆錄記載）。經核
    被上訴人係委任肇事車輛所投保之產險公司業務員王昭文為
    訴訟代理人，授予民事訴訟法第70條之捨棄、認諾、撤回、
    和解、提起反訴、上訴或再審之訴及選任代理人之特別代理
    權，並經原審法院審判長許可代理，其於原審法院為整理並
    協議簡化爭點時，就上開事實已為自認，被上訴人並未到場
    即時撤銷或更正，自應受其拘束。且依民事訴訟法第447條
    第1項規定，當事人於第二審不得提出新攻擊或防禦方法，
    但(1)因第一審法院違背法令致未能提出者；(2)事實發生於第
    一審法院言詞辯論終結後者；(3)對於第一審已提出之攻擊或
    防禦方法為補充者；(4)事實於法院已顯著或為其職務上所已
    知或應依職權調查證據者；(5)其他非可歸責於當事人之事由
    ，致未能於第一審提出者；(6)如不許其提出顯失公平者等情
    形，不在此限。本件車禍責任歸屬，既經原審法院囑託臺灣
    省花東區車輛行車事故委員會鑑定認為洪飛全無肇事因素，
    並為兩造所不爭執，且未有前揭條款之例外情形，被上訴人
    於本院否認甲○○之過失，聲請就本件事故訴外人洪飛全與
    被上訴人甲○○之過失責任重為鑑定，洵不足取，上訴人乙
    ○○○即無承擔使用人洪飛全之過失可言。
五、原判決判命給付之看護費用金額，是否適當？
    上訴人乙○○○主張其自95年1月17日至96年1月16日止，可
    得請求看護費用87萬6,000元，及自96年1月17日起按月2萬
    0,722元計算所需看護費用等節，業據其提出診斷證明書證
    明為憑。經原審法院進行整理及協議簡化爭點時，被上訴人
    訴訟代理人並不爭執（參原審卷第153頁筆錄記載），依上
    開四之說明，被上訴人於本院抗辯上訴人於95年1月17日至
    96年1月16日所需看護費，應以最低基本工資1萬7,280元計
    算，即不可取。查上訴人為40年2月20日出生之人，自96年1
    月17日起迄依內政部公布之94年度臺灣地區女性平均餘命80
    歲，應認上訴人尚有餘命289.13月（96年1月17日至120年2
    月20日），依霍夫曼計算法扣除中間利息，則上訴人因本件
    車禍自96年1月17日起支出之必要費看護為3,937,518元｛月
    別5/12%複式霍夫曼計算法，第一個月不扣除中間利息，其
    計算式為：[20,722×189.0000000（此為應受看護289月之
    霍夫曼係數）+20,722×0.13×（190.0000000- 000.000000
    0）]=3,937,518，元以下四捨五入）。被上訴人辯稱上訴人
    目前呈植物人之狀態，餘命僅有7年，與事實不合，且未據
    其提出理由以實其說，自不足採。
六、慰撫金部分能否審酌僱用人之資力？
    按受僱人因執行職務，不法侵害他人致死者，被害人之父、
    母、子、女及配偶受有非財產上之損害，依民法第194條及
    第188條第1項規定，請求受僱人及其僱用人連帶賠償相當金
    額之慰撫金時，法院對於慰撫金之量定，應斟酌該受僱人及
    應負連帶賠償責任之僱用人，並被害人暨其父、母、子、女
    及配偶之身分、地位及經濟狀況等關係定之，不得僅以被害
    人與實施侵權行為之受僱人之資力為衡量之標準，最高法院
    76年台上字第1908號著有判例可參。本件上訴人乙○○○於
    原審原請求慰撫金150萬元，經原審進行整理及協議簡化爭
    點時，兩造均同意就慰撫金請求於80萬元之範圍不予爭執，
    惟對於逾此數額請求部分有無過高則有爭執（參原審卷第15
    3、154頁），亦即逾此範圍之數額，法院仍得審酌兩造之資
    力、社會地位、教育程度等情狀後斟酌給付，不受拘束。被
    上訴人抗辯原法院判命給付慰撫金金額超逾80萬元及審酌非
    侵權行為之統昶公司資產為不當，實有誤會。原審以上訴人
    因本件車禍受有頭部外傷併硬膜下血腫、雙側肱骨骨折、左
    撓骨骨折、胸部拴傷併左第3、4肋骨骨折併氣血胸，於95年
    1 月17日急診入馬偕紀念醫院臺東分院行開顱移除血腫及顱
    內壓監測器置入，入外科加護病房治療，同日並發出病危通
    知，於同年1月23日胸管引流，同月25日雙側肱骨行開放復
    位及內固定，左橈骨行閉鎖復位，同月30日轉一般病房治療
    ，於同年2月18日出院；復於同年3月13日入馬偕紀念醫院臺
    東分院，於同月15日行頭骨成形術，於同月17日拔除右手骨
    釘及開放性骨釘內固定復位手術，於同月21日出院，所受傷
    害並符合全民健康保險法規定主管機關公告之重大傷病範圍
    ，所受傷害確實非輕，及(1)上訴人乙○○○係國小畢業，目
    前無業無收入，之前務農，已婚，育有3子，均已成年。依
    94年度稅務電子閘門財產所得調件明細表記載有利息所得1
    筆，給付總額2,790元；有房屋、田賦各1筆，財產總額為13
    3萬5,200元。(2)被上訴人甲○○為高中畢業，未婚，目前仍
    在被告統昶公司任職，擔任內勤工作，每月薪資約2萬6,000
    元，依94年度稅務電子閘門財產所得調件明細表記載有薪資
    所得、其他所得共4筆，給付總額為44萬7,144元；另有房屋
    、土地各1筆，財產總額為156萬6,300元。(3)被上訴人統昶
    公司之總公司統昶行銷股份有限公司資本總額為3億2,605萬
    4,520元，總資產為27億8,069萬6,684元等情狀後，判命被
    上訴人連帶給付上訴人慰撫金120萬元，尚無不當。
七、上訴人請求96年4月之後之醫療、復健及交通費用，有無理
    由？
    上訴人乙○○○主張其於95年1月17日車禍發生至96年12月3
    日為止取得醫療收據計有74張，平均每月接受醫療及復健3
    次，平均每年支出1萬0,440元，再以霍夫曼係數扣除未來25
    年（餘命）之中間利息，請求96年4月後醫療、復健費用為1
    6萬6,457元。又上訴人與同行照料之人往返於馬偕紀念醫院
    台東分院（台東市）與住所（台東縣成功鎮）之間，每趟搭
    乘大眾運輸工具（鼎東客運）所需票價為672元，每年支出
    交通費用為2萬4,192元，依霍夫曼係數扣除中間利息，請求
    96年4月之後交通費用38萬5,721元，並提出鼎東客運公司（
    海線）票價表為憑。被上訴人則以馬偕紀念醫院台東分院曾
    查覆原審謂上訴人自車禍受傷後所需復健治療期間約為1年
    ，早已逾期，不得請求，且上訴人將車禍發生後密集之醫療
    次數予以計入，較目前回診頻率有極大之差別，顯不合理等
    語置辯。經查，
    (一)96年4月起迄至本案言詞辯論前已支出之醫療及交通費用
      部分：
      按不法侵害他人之身體或健康者，對於被害人因此喪失或
      減少勞動能力或增加生活上之需要時，應負損害賠償責任
      ；民法第193條第1項定有明文。本件上訴人乙○○○於96
      年4月之後仍持續地接受醫療、復健，業據其提出被上訴
      人所不爭執之96年12月3日之診斷證明書及醫療費用收據
      為證，依該診斷證明書記載「上訴人因有顯著中樞神經後
      遺症，恐需終身門診治療，頸椎脊髓病變建議手術治療」
      之內容，足認上訴人於車禍受傷後1年，仍因中樞神經功
      能障礙，需終身復健治療乙情為真。而上訴人提出96年4
      月以後之醫療費用收據，核屬維持其身體健康之必要醫療
      費用支出計有4,847元（如附表所示）。又依上訴人提出
      之醫療費用收據，顯示上訴人於96年4月起至96年12月3日
      為止，其至馬偕紀念醫院台東分院及台東醫院成功分院接
      受醫療、復健，計有12次、4次，以上訴人所在處所台東
      縣成功鎮，往返前開醫院所需之交通費用計為8,416元（
      如附表所示）。
    (二)97年1月起之醫療及交通費用部分：
      上訴人因車禍受傷遺有中樞神經功能障礙，需終身規律性
      門診治療，至少每月一次乙情，業據本院職權函詢馬偕紀
      念醫院台東分院，經該院於96年12月27日馬院東醫乙字第
      0960011422號函覆本院在卷，參照同院查覆原審之96年4
      月26日馬院東醫乙字第0960003112號函件揭載該院門診之
      基本費用為290元（含掛號費，但不包含診療檢查費用）
      （參原審訴卷第31頁）。上訴人若依醫師囑言，每年所需
      回診計有12次，因此支出之醫療費用應為3,480元（掛號
      費290×12月），上訴人現年56歲，依台灣地區95年度女
      性平均餘命尚有27年（年以下捨去），計算所需之醫療費
      用扣除中間利息為5萬8,480元｛計算式：3480×16.00000
      000＝58480，元以下四捨五入｝。又上訴人中樞神經功能
      有明顯障礙，每次回診，均須由他人陪同往返於住所及馬
      偕紀念醫院台東分院之間，若選擇搭載台東鼎東客運每趟
      車資672元計算，1年所需之交通費用為8,064元，計算所
      需之交通費用扣除中間利息為13萬5,511元｛計算式：8,0
      64×16.00000000＝135511，元以下四捨五入｝。
八、綜上所述，上訴人乙○○○依侵權行為法律關係，請求被上
    訴人甲○○、統昶公司連帶給付醫療費用21萬0,287元｛146
    960（兩造不爭執）+4847 +58480｝、交通費用16萬9,167元
    ｛25240（兩造不爭執）+8416+135511｝、喪失工作能力94
    萬2,766元（兩造於原審判決後不爭執）、看護費用481萬3,
    518元（876000+0000000）、精神慰撫金120萬元，合為733
    萬5,738元，其中131萬8,649元自95年9月20日（即95年9月1
    2日刑事附帶民事起訴狀繕本送達最後被上訴人翌日）起，
    其中580萬9,835元自96年6月27日（即原審96年6月26日準備
    程序期日翌日）起，其中20萬7,254元，自96年5月16日（即
    96 年5月15日刑事附帶民事起訴狀繕本送達翌日）起，均至
    清償日止，按年息5%計算之利息，為有理由，應予准許。逾
    此範圍之請求，為無理由，應予駁回。原審就上開應准許部
    分，僅准許712萬8,484元，其中131萬8,649元自95年9月20
    日起，其中580萬9,835元自96年6月27日，均至清償日止，
    按年息5%計算之利息，被上訴人尚應再連帶給付20萬7,254
    元，及自96年5月16日起至清償日止，按年息5%計算之利息
    ，原審就此部分，為上訴人敗訴之判決，尚有未洽，上訴人
    上訴意旨求予廢棄改判，為有理由，爰由本院予以廢棄改判
    如主文第二項所示。至於上訴人之請求不應准許部分，原判
    決為上訴人敗訴之判決，並駁回其假執行之聲請，以及上訴
    人之請求應予准許部分，原判決判令被上訴人如數給付，並
    為假執行之宣告，經核於法並無不合，兩造上訴意旨分別就
    此部分求予廢棄改判，為無理由，均應駁回其上訴。又上訴
    人於本院勝訴部分，暨未陳明願供擔保請准為假執行之宣告
    ，本院即無將原判決命假執行之聲請部分予以廢棄，亦無依
    被上訴人陳明，另就本判決敗訴部分酌定擔保金額宣告免假
    執行，附此敘明。
九、據上論結，本件上訴人上訴為一部有理由，一部無理由，被
    上訴人上訴為無理由，爰依民事訴訟法第450條、第449條第
    1項、第79條、第463條，判決如主文。
中    華    民    國    97    年    2     月    1     日
                            民事庭審判長法  官  謝志場
                                        法  官  賴淳良
                                        法  官  劉雪惠
以上正本證明與原本無異。
甲○○、統昶行銷股份有限公司花蓮分公司如不服本判決，應於
收受送達後二十日內向本院提出上訴書狀，其未表明上訴理由者
，應於提出上訴後二十日內向本院補提理由書狀 (均須按他造當
事人之人數附繕本)上訴時應提出委任律師或具有律師資格之人
之委任狀; 委任有律師資格者，另應附具律師及格證書及釋明委
任人與受任人有民事訴訟法第四百六十六條之一第一項但書或第
二項 (詳附註)所定關係之釋明文書影本。
                                        書記官  李德霞
中    華    民    國    97    年    2     月    1     日
附表
┌────┬────┬───┬───┬───────────┐
│日    期│醫    院│醫療費│交通費│備                  註│
├────┼────┼───┼───┼───────────┤
│96.05.09│馬偕醫院│330元 │672元 │鼎東客運台東-成功票價 │
│        │台東分院│330元 │ 註1  │146元，台東-馬偕醫院票│
│        │        │      │      │價22元                │
├────┼────┼───┼───┼───────────┤
│96.06.06│馬偕醫院│330元 │672元 │                      │
│        │台東分院│310元 │ 註1  │                      │
├────┼────┼───┼───┼───────────┤
│96.06.13│馬偕醫院│300元 │672元 │證明書費500元非屬醫療 │
│        │台東分院│      │ 註1  │支且不能證明為訴訟所需│
│        │        │      │      │應予剔除              │
├────┼────┼───┼───┼───────────┤
│96.06.14│馬偕醫院│300元 │672元 │證明書費500元非屬醫療 │
│        │台東分院│      │ 註1  │支且不能證明為訴訟所需│
│        │        │      │      │應予剔除              │
├────┼────┼───┼───┼───────────┤
│96.06.27│馬偕醫院│ 50元 │672元 │                      │
│        │台東分院│ 90元 │ 註1  │                      │
├────┼────┼───┼───┼───────────┤
│96.07.25│馬偕醫院│ 70元 │672元 │                      │
│        │台東分院│      │ 註1  │                      │
├────┼────┼───┼───┼───────────┤
│96.08.22│馬偕醫院│ 50元 │672元 │                      │
│        │台東分院│ 90元 │ 註1  │                      │
├────┼────┼───┼───┼───────────┤
│96.08.29│台東醫院│100元 │ 88元 │鼎東客運基本票價22元  │
│        │台東分院│      │ 註2  │                      │
├────┼────┼───┼───┼───────────┤
│96.09.07│馬偕醫院│200元 │672元 │                      │
│        │台東分院│ 90元 │ 註1  │                      │
├────┼────┼───┼───┼───────────┤
│96.09.10│台東醫院│100元 │ 88元 │                      │
│        │台東分院│      │ 註2  │                      │
├────┼────┼───┼───┼───────────┤
│96.09.11│台東醫院│ 50元 │ 88元 │                      │
│        │台東分院│      │ 註2  │                      │
├────┼────┼───┼───┼───────────┤
│96.09.19│馬偕醫院│ 70元 │672元 │                      │
│        │台東分院│      │ 註1  │                      │
├────┼────┼───┼───┼───────────┤
│96.10.11│馬偕醫院│ 70元 │672元 │                      │
│        │台東分院│      │ 註1  │                      │
├────┼────┼───┼───┼───────────┤
│96.11.02│馬偕醫院│ 90元 │672元 │                      │
│        │台東分院│      │ 註1  │                      │
├────┼────┼───┼───┼───────────┤
│96.11.30│馬偕醫院│1437元│672元 │                      │
│        │台東分院│  90元│ 註1  │                      │
├────┼────┼───┼───┼───────────┤
│96.12.03│馬偕醫院│ 300元│672元 │                      │
│        │台東分院│      │ 註1  │                      │
├────┴────┼───┼───┼───────────┤
│小              結│4847元│8416元│                      │
└─────────┴───┴───┴───────────┘
  註1：146元（成功鎮至台東市）+22元（台東市至馬偕醫院台東分院
       ）＝168元
       168元×2人（上訴人與陪同之人）＝336元
       336元×2次（來回馬偕醫院與成功鎮住所）＝672元
  註2：22元（上訴人住所至台東醫院成功分院）×2人（上訴人
       與陪同之人）＝44元
       44元×2次（來回台東醫院成功分院與成功鎮住所）＝88
       元


司法院資訊處製作；財團法人民間司法改革基金會備份。
